【裁判字號】    90,訴,47
【裁判日期】    900308
【裁判案由】    違反毒品危害防制條例
【裁判全文】
臺灣屏東地方法院刑事判決                              九十年度訴字第四七號
    公  訴  人  臺灣屏東地方法院檢察署檢察官
    被      告  甲○○
右列被告因違反毒品危害防制條例案件，茲經檢察官提起公訴（八十九年度偵字第二
三二三號），本院判決如左：
    主  文
甲○○連續施用第一級毒品，處有期徒刑捌月，扣案海洛因淨重零點壹伍公克（包裝
重零點壹陸公克）沒收銷燬之，七星牌香菸壹包沒收。又施用第二級毒品，處有期徒
刑陸月。應執行有期徒刑壹年，扣案海洛因淨重零點壹伍公克（包裝重零點壹陸公克
）沒收銷燬之，七星牌香菸壹包沒收。
    事  實
一、甲○○前因施用毒品案件，經強制戒治滿三月，認無繼續戒治之必要，經本院裁
    定停止戒治交付保護管束期滿後，由臺灣屏東地方法院檢察署檢察官於八十九年
    十月二十日，以八十九年度戒毒偵字第四四一號不起訴處分確定。詎其於前開不
    起訴處分後五年內，仍不知悔改，復基於概括之犯意，自八十九年十月中旬起至
    同年十一月二日止，先後多次在屏東縣里港鄉○○村○○路三一號住處及朋友家
    中施用第一級毒品海洛因，並於八十九年十一月三日十六時三十五分往前回溯四
    十八小時內某時，在某不詳地點，施用第二級毒品安非他命一次，嗣為警於八十
    九年十一月三日十六時三十五分許，在屏東縣里港鄉○○路與仁和路路口處查獲
    ，並扣得第一級毒品海洛因淨重零點一五公克（包裝重零點一六公克，起訴書誤
    載為毛重零點二五公克）、及其預備供施用第一級毒品海洛因所用之七星牌香菸
    一包。
二、案經屏東縣警察局里港分局移請臺灣屏東地方法院檢察署檢察官偵查起訴。
    理  由
一、訊據被告甲○○對於上述時、地施用第一級毒品海洛因之犯行供承不諱，惟矢口
    否認有施用第二級毒品安非他命之犯行，辯稱伊只有吸海洛因，沒有吸安非他命
    等語。經查被告甲○○為警查獲時，經警採尿送請臺灣檢驗科技股份有限公司以
    免疫學分析法併用氣相層析質譜儀法檢驗結果，除呈嗎啡陽性反應外並有甲基安
    非他命陽性反應，有臺灣檢驗科技股份有限公司出具之尿液檢驗報告一紙附卷可
    稽，並有第一級毒品海洛因淨重零點一五公克扣案足資佐證。又安非他命經服用
    後，於人體內有四十八小時之殘留期間，可由人體所排放之尿液中檢出，亦據行
    政院衛生署藥物食品檢驗局八十一藥檢字第八一○九二○六號函釋明確。且以免
    疫學分析法併用氣相層析質譜儀法法檢驗煙毒尿液，尚不至產生甲基安非他命偽
    陽性之情事；綜上，被告空言否認施用第二級毒品安非他命等語，顯非可採，其
    有施用海洛因、安非他命之行為已無疑義。又被告前因施用毒品案件，已交付保
    護管束期滿，並由台灣屏東地方法院檢察署檢察官於八十九年十月二十日以日八
    十九年度戒毒偵字第四四一號不起訴處分確定，有該不起訴處分書在卷可按，事
    證明確，被告犯行可以認定。
二、核被告施用海洛因及安非他命之行為，所為係犯毒品危害防制條例第十條第一項
    施用第一級毒品罪及同條例第十條第二項施用第二級毒品罪。被告多次施用海洛
    因，時間密接，犯罪構成要件相同，顯係基於概括犯意為之，應依連續犯規定論
    處一罪，並加重其刑。又被告持有第一級毒品，本應論以持有第一級毒品罪，惟
    其持有後進而施用，持有之低度行為應為施用之高度行為所吸收，乃不另論罪。
    再被告施用第一級毒品及施用第二級毒品，犯意各別，行為互異，應分論併罰。
    爰審酌被告經本院裁定停止戒治，交付保護管束期滿後，仍繼續施用毒品，顯見
    其意志薄弱，陷溺惡習已深，又其施用毒品係自戕之行為，並無損害於他人等一
    切情狀，分別量處如主文所示之刑，並定其應執行之刑。扣案第一級毒品海洛因
    零點二五公克係毒品，應依毒品危害防制條例第十八條第一項前段之規定，宣告
    沒收銷燬之。又扣案之七星牌香菸一包為被告所有預備供犯罪之用，併依刑法第
    三十八條第一項第二款之規定，宣告沒收。至送驗耗損之海洛因顯已滅失，自無
    庸再為沒收之諭知。
三、據上論斷，應依刑事訴訟法第二百九十九條第一項前段，毒品危害防制條例第十
    條第一項、第二項、第十八條第一項前段，刑法第十一條、第五十六條、第三十
    八條第一項第二款、第五十一條第五款，判決如主文。
本案經檢察官莊啟勝到庭執行職務
中      華      民      國      九十      年      三    月      八      日
                                      臺灣屏東地方法院刑事第三庭
                                          審判長法  官  黃國永
                                                法  官  陳姵君
                                                法  官  余德正
右正本證明與原本無異。
如不服本判決應於收受送達後十日內向本院提出上訴書狀敘述上訴之理由上訴於台灣
高等法院高雄分院。
                                                書記官  曾文玲
中      華      民      國    九十      年      三    月      八      日
附錄法條：
毒品危害防制條例第十條
施用第一級毒品者，處六月以上五年以下有期徒刑。
施用第二級毒品者，處三年以下有期徒刑。


司法院資訊處製作；財團法人民間司法改革基金會備份。
